【裁判字號】    97,交抗,2005
【裁判日期】    971124
【裁判案由】    違反道路交通管理處罰條例
【裁判全文】
臺灣高等法院交通事件裁定            97年度交抗字第2005號
抗  告  人
即受處分人  甲○○
上列抗告人因違反道路交通管理處罰條例案件，不服臺灣桃園地
方法院，中華民國97年10月27日所為裁定（97年度交聲字第1558
號），提起抗告，本院裁定如下：
    主  文
抗告駁回。
    理  由
一、按汽車駕駛人，行經有燈光號誌管制之交岔路口闖紅燈者，
    ，處新臺幣（下同）1,800 元以上5,400 元以下罰鍰，並記
    違規點數3 點，道路交通管理處罰條例第53條第1 項、第63
    條第1 項第3 款分別定有明文。
二、原裁定意旨略以：異議人即受處分人甲○○於民國97年6 月
    27日下午5 時許騎乘其所有車牌號碼SEI —100 號輕型機車
    ，行經有燈光號誌管制之桃園市○○路與富國路90巷路口，
    並遭員警攔查乙節，既經受處分人坦認不諱，並有舉發違規
    通知單及裁決書所載內容可資參照，是此部分事實已堪認定
    。而證人即警員簡仲連於原審調查程序中具結證述：當天連
    伊共四人在富國路執行勤務並緊盯號誌，伊等很確定受處分
    人有闖紅燈，因為已經紅燈，車輛都停止，只有受處分人騎
    過來，當時號誌是紅燈無誤，受處分人不只是超越停止線，
    而是紅燈直行等情明確，另參以證人吳佳隆於原審調查程序
    中亦具結證稱：當天伊有在現場，現場因有二個巡邏網，所
    以共有四位警員，伊看見受處分人機車騎得很慢，受處分人
    可能是之前看到燈號是綠燈，但因騎得很慢，沒有抬頭去看
    上面的燈號，直直過去可能以為還是綠燈等語綦詳，互核證
    人簡仲連及吳佳隆證述之情節大致相符，若非其親身經歷，
    實無可能就相關情節尚仍能描述，足認受處分人有於上開時
    地駕駛行經有燈光號誌管制之交岔路口闖紅燈之事實。雖受
    處分人辯稱：伊行經前開路口當時燈號係綠燈，不知何故瞬
    間轉黃燈又轉紅燈，伊並未闖紅燈云云。惟簡仲連另證稱：
    該號誌從綠燈要切換成紅燈時，綠燈會有明暗約三秒，黃燈
    的部分也是三秒才會跳成紅燈等語明確，復參以吳佳隆另證
    稱：伊等都是等紅燈再過一、二秒後才會去攔之情，則觀諸
    證人前開證詞可知該號誌由綠燈轉換至黃燈及紅燈仍有數秒
    並非是瞬間，是異議人前開辯解，不足為採。從而，原處分
    機關依道路交通管理處罰條例第53條第1項、第63條第1項第
    3 款及違反道路交通管理事件統一裁罰基準及處理細則第43
    、44、67條之規定，裁處受處分人罰鍰1,800元，並記違規
    點數3點，核無不當，因而駁回受處分人之異議。
三、受處分人抗告意旨略以：伊騎車行經前開路口當時，燈號係
    綠燈，伊慢慢通過，不知何故瞬間轉黃燈又轉紅燈，伊並未
    闖紅燈，因此處係彎道，可能為警察所誤判。且伊在行經前
    開路口前一百公尺即已可見沿路對向來車閃大燈示意前方警
    察執勤，豈有明知前方有員警執行交通違規取締，仍故意闖
    紅燈之理。雖證人為不利伊之證言，但事隔五、六月，員警
    怎可能記得？且當時取締之員警只有三名，不是四名云云。
四、本院查：取捨證據及認定事實，乃法院自由判斷職權之行使
    ，其對於證據證明力所為之判斷，茍係基於吾人日常生活之
    經驗，而未違背客觀上應認為確實之定則，並已敘述其何以
    為此一判斷之理由，即不能指為違法。查原審業已詳述認定
    受處分人確有上開違規之依據，且原審所為之判斷亦不違背
    經驗法則及論理法則，是原審以受處分人異議無理由，而駁
    回其異議，核無不合。至受處分人所指當時取締之員警只有
    三名，不是四名等情，縱屬非虛，亦無礙原裁定之判斷結果
    ，尚難持以解免責任。受處分人猶執陳詞，提起抗告，為無
    理由，應予駁回。
據上論結，應依道路交通管理處罰條例第八十九條、道路交通案
件處理辦法第二十六條，刑事訴訟法第四百十二條，裁定如主文
。
中    華    民    國    97    年    11    月    24    日
                     刑事第十八庭審判長法  官  吳鴻章
                                       法  官  周政達
                                       法  官  徐昌錦
以上正本證明與原本無異。
不得再抗告。
                                       書記官  王韻雅
中    華    民    國    97    年    11    月    24    日


司法院資訊處製作；財團法人民間司法改革基金會備份。
